臺灣新竹地方法院刑事判決　　　　　　 96年度交易字第123號
公　訴　人　臺灣新竹地方法院檢察署檢察官
被　　　告　丙○○
選任辯護人　張世柱律師
上列被告因過失致死案件，經檢察官提起公訴（96年度偵字第45
25號），被告於本院準備程序進行中，先就被訴事實為有罪之陳
述，本院依簡式審判程序判決如下：
    主  文
丙○○因過失致人於死，處有期徒刑柒月，緩刑貳年。
    事  實
一、丙○○於民國96年5月10日晚間9時45分許，駕駛車號5069-R
    K號自用小客車搭載江曉芸，由新竹縣橫山鄉內灣風景區沿
    竹120縣道往臺三線方向行駛，途經新竹縣橫山鄉○○○街
    91號前，本應注意當地速限時速40公里，不得超速駕駛，且
    應注意車前狀況，並隨時採取必要之安全措施，而依當時情
    形天候晴、路面舖設柏油、乾燥無缺陷、無障礙物、視距良
    好，並無不能注意之情事，竟疏未注意，貿然以60公里之時
    速超速行駛，且未注意前方屬上坡彎道應減速慢行，致轉彎
    時因超速失控打滑，先衝撞對向車道之護欄後，再撞擊對向
    車道由葉雲偉騎乘搭載鄭斐心之車號BA3-883號重型機車，
    葉雲偉及鄭斐心因受撞擊力道過猛，飛落至橋下火車軌道附
    近，致2人均受有頭胸部鈍力損傷，經丙○○及現場附近住
    戶通報警方及救護車將葉雲偉送往行政院衛生署竹東醫院，
    將鄭斐心送往榮民醫院轉往馬偕紀念醫院新竹分院急救，葉
    雲偉與鄭斐心均因頭胸部鈍力損傷，分別於96年5月11日凌
    晨0時30分許及同日上午5時10分許傷重不治死亡。丙○○於
    肇事後，在有偵查犯罪職權之機關或公務員尚不知何人為肇
    事者前，即向據報前往醫院處理之新竹縣警察局橫山分局警
    員徐建忠坦承駕車肇事自首而接受裁判。
二、案經丙○○肇事後自首及葉雲偉之父乙○○、鄭斐心之母甲
    ○○訴由新竹縣警察局橫山分局報請臺灣新竹地方法院檢察
    署檢察官偵查起訴。
    理　由
一、前揭犯罪事實，業據被告丙○○於警偵訊及本院準備程序及
    審理時坦承不諱（見96年度相字第246號卷第8-11、11-12、
    47-50、110-112頁、本院卷第18、25-26、32-33、40-41頁
    ）。
  (一)被告之自白核與告訴人乙○○、甲○○之指訴相符（乙○○
    部分見同上相字卷第17-18、42、110-112頁；甲○○部分見
    同上相字卷第19-20、45、110-112頁）；並經目擊證人江曉
    芸、王嬿容、劉德鴻於警詢中證述車禍發生情形，互相一致
    （江曉芸部分見同上相字卷第14-16、47-50頁、王嬿容部分
    見同上相字卷第80-82頁、劉德鴻部分見同上相字卷第83-85
    頁）。
  (二)按行車速度，依標誌或標線之規定；另按汽車行駛時，駕駛
    人應注意車前狀況及兩車併行之間隔，並隨時採取必要之安
    全措施，道路交通安全規則第93條第1項前段、第94條第3項
    分別定有明文。查被告領有駕駛執照，駕駛車輛行駛於道路
    上自應遵守上開道路交通安全規則之規定。另依道路交通事
    故調查報告表所示，事發當時情形天候晴、路面舖設柏油、
    乾燥無缺陷、無障礙物、視距良好，並無不能注意之情事，
    被告駕駛自用小客車行經肇事路段，竟貿然以60公里之時速
    超速行駛，且未注意前方屬上坡彎道應減速慢行，致轉彎時
    因超速失控打滑，先衝撞對向車道之護欄後，再撞擊對向車
    道由被害人葉雲偉騎乘搭載被害人鄭斐心之車號BA3-883號
    重型機車，致該2人均因受撞擊力道過猛，飛落至橋下火車
    軌道附近，而均受有頭胸部鈍力損傷，送醫不治死亡，被告
    顯有過失。
  (三)被害人葉雲偉與鄭斐心均因車禍致頭胸部鈍力損傷，分別於
    96年5月11日凌晨0時30分許及同日上午5時10分許不治死亡
    ，亦經檢察官督同法醫師相驗屬實，有臺灣新竹地方法院檢
    察署檢察官相驗屍體證明書、驗斷書、相驗照片存卷足憑（
    見同上相字卷第41及44、52-67、89-100頁）。被告過失行
    為與被害人2人死亡間，應有相當因果關係。
  (四)此外，復有道路交通事故現場圖、道路交通事故調查報告表
    (一)(二)、自首情形紀錄表、現場照片、勘驗筆錄、車輛勘查相
    關資料、事後拍攝之現場照片等資料在卷足資佐證（見同上
    相字卷第5、6-7、21、27-39、40及43、68-79、101-105頁
    ），本案事證明確，被告過失致人於死犯行堪以認定，應依
    法論科。
二、核被告所為，係犯刑法第276條第1項之過失致人於死罪。被
    告1過失行為，致被害人葉雲偉、鄭斐心2人死亡，係1行為
    觸犯2罪名，為想像競合犯。其於本件犯罪未發覺前，在有
    偵查犯罪職權之機關或公務員尚不知何人為肇事者前，即向
    據報前往醫院處理之新竹縣警察局橫山分局警員徐建忠坦承
    駕車肇事自首而接受裁判，此有自首情形紀錄表在卷可稽，
    故依刑法第62條前段之規定減輕其刑。爰審酌被告過失程度
    非輕，肇致被害人2人死亡之結果，對其家屬造成無可彌補
    之創傷，惟現已與被害人家屬達成和解，並支付部分賠償款
    項，有和解書2份附卷足憑（見本院卷第42-43頁），兼衡被
    告犯後坦承犯行，態度良好、年紀尚輕，現仍為在學學生，
    暨其素行、生活狀況、智識程度等一切情狀，量處如主文所
    示之刑。末查，被告並無前科，素行尚佳，有臺灣高等法院
    被告全國前案紀錄表在卷可稽，本院斟酌上情，認其經此審
    判科刑，當知所警惕，而無再犯之虞，本件所宣告之刑以暫
    不執行為適當，爰諭知緩刑2年，以勵自新。
據上論斷，應依刑事訴訟法第273條之1第1項、299條第1項前段
，刑法第276條第1項、第55條、第62條前段、第74條第1項1款，
，刑法施行法第1條之1第1項、第2項前段，判決如主文。
本案經檢察官葉乃瑋到庭執行職務
中　　華　　民　　國　　96　　年　　11　　月　　30　　日
                  刑事第五庭  法　官　吳靜怡
以上正本證明與原本無異
如不服本判決，應於送達後10日內向本院提出上訴狀（應附繕本
），上訴於臺灣高等法院。
中　　華　　民　　國　　96　　年　　11　　月　　30　　日
                              書記官　馮玉玲
附錄本案論罪科刑法條全文：
中華民國刑法第276條第1項（過失致死罪）
因過失致人於死者，處2年以下有期徒刑、拘役或2千元以下罰金
。
